臺灣臺南地方法院新市簡易庭民事小額判決
110年度新小字第67號
原      告  旺旺友聯產物保險股份有限公司

法定代理人  劉自明  


訴訟代理人  林明雄  
被      告  陳明揚  

上列當事人間請求損害賠償事件，經本院於民國110年1月26日言
詞辯論終結，判決如下：
    主      文
被告應給付原告新臺幣參萬肆仟零陸拾陸元，及自民國一一○年
一月十八日起至清償日止，按週年利率百分之五計算之利息。
原告其餘之訴駁回。
訴訟費用新臺幣壹仟元，由被告負擔新臺幣陸佰捌拾元，餘由原
告負擔。
本判決原告勝訴部分得假執行。
    事實及理由
一、被告經合法通知，無正當理由，未於言詞辯論期日到場，核
    無民事訴訟法第386條各款所列情形，爰依原告之聲請，由
    其一造辯論而為判決。
二、原告起訴主張：
  ㈠被告於民國108年1月12日17時47分許，駕駛車牌號碼000-000
    0號自用小客車，行經臺南市永康區正南五街與新中街口時
    ，因轉彎車未讓直行車先行而與訴外人黃筠雅所駕駛之車牌
    號碼000-0000號普通重型機車發生碰撞，致該機車滑出，碰
    撞由原告所承保、訴外人林萬有限公司所有、並由訴外人林
    貞君駕駛之車牌號碼000-0000號自用小客車（下稱系爭車輛
    ），致系爭車輛受損，被告使用車輛加損害於系爭車輛，應
    負賠償責任。系爭車輛經送中華賓士汽車股份有限公司修復
    ，修復費用共計新臺幣（下同）71,161元（含工資7,774元
    、烤漆24,824元、零件38,563元），原告已依保險契約賠付
    修復費用，依保險法第53條第1項規定取得代位求償權。又
    黃筠雅駕駛機車因未注意車前狀況而與被告駕駛之車輛發生
    碰撞，黃筠雅就系爭車禍應負擔3成肇事責任，被告應負擔7
    成肇事責任，而原告前於109年11月27日已與黃筠雅達成和
    解，並約定拋棄其餘民、刑請求權，故本件僅向被告請求修
    復費用49,813元，爰依民法第184條、第191條之2及保險代
    位之規定提起本件訴訟。
　㈡並聲明：被告應給付原告49,813元，及自起訴狀繕本送達翌
    日起至清償日止，按週年利率5％計算之利息。
三、被告經合法通知，未於言詞辯論期日到庭，亦未提出書狀為
    任何陳述或答辯。
四、本院得心證之理由:
　㈠按因故意或過失，不法侵害他人之權利者，負損害賠償責任
    ；汽車、機車或其他非依軌道行駛之動力車輛，在使用中加
    損害於他人者，駕駛人應賠償因此所生之損害，民法第184
    條第1項前段、第191條之2前段分別定有明文。原告主張之
    上揭事實，業據其提出臺南市政府警察局永康分局交通分隊
    道路交通事故當事人登記聯單、道路交通事故現場圖、系爭
    車輛行車執照、估價單、統一發票、任意險汽車保險理賠計
    算書、賠償給付同意書等資料影本為證，核與所述情節大致
    相符，並經本院依職權調取系爭交通事故案卷核閱無誤。又
    依警方所製作之道路交通事故現場圖所示，被告駕駛車輛於
    事故路口右轉，未禮讓其同向右方由黃筠雅騎乘之機車先行
    ，黃筠雅則未注意前方被告駕駛車輛之行向，兩車因而發生
    碰撞，而黃筠雅騎乘之機車滑出再撞及在路口停等紅燈由林
    貞君駕駛之系爭車輛，是被告與黃筠雅就系爭車禍之發生均
    有過失，本院斟酌被告與黃筠雅之過失程度，認為被告與黃
    筠雅各應負擔70％、30％肇事責任，至林貞君應無過失。從而
    ，被告對系爭車禍之發生，顯有過失，且其過失行為與系爭
    車輛受有損害之結果具相當因果關係甚明。準此，被告應負
    侵權行為損害賠償責任，堪以認定。
　㈡又不法毀損他人之物者，被害人得請求賠償其物因毀損所減
    少之價額；負損害賠償責任者，除法律另有規定或契約另有
    訂定外，應回復他方損害發生前之原狀；債權人得請求支付
    回復原狀所必要之費用，以代回復原狀，民法第196條、第2
    13條第1項、第3項分別定有明文。另依民法第196條請求賠
    償物被毀損所減少之價額，得以修復費用為估定之標準，但
    以必要者為限。例如：修理材料以新品換舊品，應予折舊（
    最高法院77年5月17日第9次民事庭會議決議參照）。經查：
    原告主張系爭車輛修復費用共計71,161元，經核其中含工資
    部分7,774元、烤漆部分24,824元、零件部分38,563元，有
    估價單及統一發票影本在卷可憑，是本件原告以修理費作為
    損害賠償之依據時，自應將零件折舊部分予以扣除，始為合
    理。而依行政院所頒固定資產耐用年數表及固定資產折舊率
    表，非運輸業用客車、貨車之耐用年數為5年，依平均法計
    算其折舊結果（即以固定資產成本減除殘價後之餘額，按固
    定資產耐用年數表規定之耐用年數平均分攤，計算折舊額）
    ，每年折舊率為5分之1，並參酌營利事業所得稅查核準則第
    95條第6項規定「固定資產提列折舊採用定率遞減法者，以1
    年為計算單位，其使用期間未滿1年者，按實際使用之月數
    相當於全年之比例計算之，不滿1月者，以1月計」之規定，
    又系爭車輛為104年7月間出廠，有行車執照在卷可按，至10
    8年1月12日發生系爭車禍時，使用約3年6個月，原告就零件
    部分得請求之修理費用應為16,068元【計算方式：1.殘價＝
    取得成本÷(耐用年數＋1)即38,563÷(5+1)≒6,427（小數點以
    下四捨五入）；2.折舊額＝(取得成本－殘價)×1/（耐用年數
    ）×（使用年數）即(38,563－6,427)×1/5×（3+6/12）≒22,49
    5（小數點以下四捨五入）；3.扣除折舊後價值＝（新品取得
    成本－折舊額）即38,563－22,495＝16,068】，連同前述工資
    部分7,774元、烤漆部分24,824元，總計為48,666元。
　㈢復按因連帶債務人中之一人為清償、代物清償、提存、抵銷
    或混同而債務清滅者，他債務人亦同免其責任。債權人向連
    帶債務人中之一人免除債務，而無消滅全部債務之意思表示
    者，除該債務人應分擔之部分外，他債務人仍不免其責任。
    民法第274條及第276條第1項分別定有明文。經查，本件被
    告轉彎車未禮讓直行車先行及黃筠雅未注意車前狀況致本件
    事故發生乙節，已如前述，則被告與黃筠雅自應就系爭車輛
    之損害負共同侵權行為之連帶損害賠償責任。而黃筠雅已於
    109年11月27日與原告達成和解，原告拋棄對黃筠雅之其餘
    請求權，原告與黃筠雅達成和解後，仍繼續訴請被告賠償，
    足見原告僅對於黃筠雅有免除債務之意思，並無消滅全部債
    務之意思表示，故被告不免除其責任。又被告與黃筠雅各應
    負70％、30％之肇事責任，是被告與黃筠雅內部分擔應各為34
    ,066元及14,600元【計算式：48,666×70％＝34,066；48,666×
    30％＝14,600（小數點以下四捨五入）】，依前開規定，堪認
    就黃筠雅應分擔上開金額範圍內，其他債務人即被告業已免
    責，是原告得請求被告賠償金額應為34,066元。
五、從而，原告依侵權行為及保險代位等法律關係，訴請被告應
    給付原告34,066元，及自起訴狀繕本送達翌日即110年1月18
    日起至清償日止，按週年利率5％計算之利息，為有理由，應
    予准許。逾此範圍之請求，則屬無據，應予駁回。
六、按小額訴訟，法院為訴訟費用之裁判時，應確定其費用額；
    又各當事人一部勝訴、一部敗訴者，其訴訟費用，由法院酌
    量情形，命兩造以比例分擔或命一造負擔，或命兩造各自負
    擔其支出之訴訟費用，民事訴訟法第436條之19第1項、第79
    條分別定有明文。本件訴訟費用計1,000元（即第一審裁判
    費），本院審酌兩造勝、敗訴之比例等情，認應由被告負擔
    680元，餘由原告負擔，應較合理。
七、又本件核屬民事訴訟法第436條之8第1項之小額訴訟事件，
    本院為被告部分敗訴之判決，爰依同法第436條之20規定，
    就原告勝訴部分，依職權宣告假執行。
八、據上論結，本件原告之訴為一部有理由，一部無理由。爰依
    民事訴訟法第436條之23、第436條第2項、第79條、第385條
    第1項前段、第436條之19第1項、第436條之20，判決如主文
    。　　
中　　華　　民　　國　　110 　年　　2 　　月　　9 　　日
                    新市簡易庭  法  官  曾仁勇
以上正本證明與原本無異。
如不服本判決，應於送達後20日內，向本院提出上訴狀並表明上
訴理由，如於本判決宣示後送達前提起上訴者，應於判決送達後
20日內補提上訴理由書（須附繕本）。
對於小額程序之第一審判決之上訴，非以其違背法令之理由，不
得為之。且上訴狀內應記載表明（一）原判決所違背之法令及其
具體內容。（二）依訴訟資料可認為原判決有違背法令之具體事
實者。
如委任律師提起上訴者，應一併繳納上訴審裁判費。 
中　　華　　民　　國　　110 　年　　2 　　月　　9 　　日
                                書記官 吳佩芬